【裁判字號】    89,台上,5463
【裁判日期】    890914
【裁判案由】    違反槍砲彈藥刀械管制條例
【裁判全文】
最高法院刑事判決                              八十九年度台上字第五四六三號
    上  訴  人  甲○○
    選任辯護人  徐豐益律師
右上訴人因違反槍砲彈藥刀械管制條例案件，不服台灣高等法院台南分院中華民國八
十九年五月三十一日第二審判決（八十九年度上訴字第四九○號，起訴案號：台灣雲
林地方法院檢察署八十八年度偵字第三六二五號），提起上訴，本院判決如左：
    主  文
上訴駁回。
    理  由
按刑事訴訟法第三百七十七條規定，上訴於第三審法院，非以判決違背法令為理由，
不得為之。是提起第三審上訴，應以原判決違背法令為理由，係屬法定要件。如果上
訴理由狀並未依據卷內訴訟資料，具體指摘原判決不適用何種法則或如何適用不當，
或所指摘原判決違法情事，顯與法律規定得為第三審上訴理由之違法情形，不相適合
時，均應認其上訴為違背法律上之程式，予以駁回。本件原判決綜合調查證據之結果
，認上訴人甲○○共同一行為犯有槍砲彈藥刀械管制條例第七條第四項未經許可持有
手槍罪，及同條例第十二條第四項未經許可持有子彈罪二罪名之事實，因認第一審判
決依想像競合犯關係，從一重之前罪處斷，量處有期徒刑伍年，併科罰金新台幣貳拾
萬元，罰金部分並諭知易服勞役之折算標準；制式手槍壹枝及制式子彈肆顆均沒收，
為無不合，予以維持，駁回上訴人在第二審之上訴，已詳認定犯罪事實之依據及憑
以認定之理由，從形式上觀察，原判決並無違背法令情形。上訴意旨謂：本件同案被
告李朝來於警訊時亦自白持有槍、彈，但事後查明李朝來並未涉案，顯見警訊筆錄確
有瑕疵。上訴人於警訊時固自白犯罪，但警訊筆錄同有瑕疵，不可盡信。況同案另一
被告李中廣已自承因另案假釋中，恐被撤銷假釋，乃要上訴人扛下部分犯情，事實上
扣案槍枝並未交由上訴人拋擲，而係自行拋擲，原判決仍維持第一審論處上訴人罪刑
之判決，顯有未當等語，係就原判決已詳為論斷與說明之事項，再為事實上之爭執，
殊非適法之第三審上訴理由。又刑事訴訟法第三百七十九條第十款所謂應於審理期日
調查之證據，以該項證據確與待證事實有重要之關係，在客觀上有其調查之必要性者
而言。上訴人如何與李中廣共同持有本件槍、彈，原判決理由二、三已詳述其調查審
認之結果，經核事證已臻明確，原審未將涉案槍枝送請主管鑑定機關，鑑驗是否僅有
李中廣指紋而無上訴人指紋一節，為無益之調查，不能指為調查未盡。此外，上訴人
徒憑己意，對原審職權之適法行使及原判決理由已詳為論斷之事項，任意爭辯，顯與
法定上訴第三審之形式要件不符，其上訴違背法律上之程式，應予駁回。
據上論結，應依刑事訴訟法第三百九十五條前段，判決如主文。
中      華      民      國    八十九    年      九      月     十四     日
                              最高法院刑事第七庭
                                  審判長法官  洪  文  章
                                        法官  花  滿  堂
                                        法官  陳  世  淙
                                        法官  洪  佳  濱
                                        法官  張  祺  祥
      右正本證明與原本無異
                                              書  記  官
中      華      民      國    八十九    年      九      月    二十八    日


司法院資訊處製作；財團法人民間司法改革基金會備份。
